【裁判字號】    94,上訴,1688
【裁判日期】    950308
【裁判案由】    強盜等
【裁判全文】
臺灣高等法院臺中分院刑事判決        94年度上訴字第1688號
上  訴  人
即  被  告  子○○
                    （
選任辯護人  張繼準  律師
            江文玉  律師
            張績寶  律師
上列上訴人因強盜等案件，不服臺灣臺中地方法院94年度訴緝字
第39號中華民國94年6月21日第一審判決 （起訴案號：臺灣臺中
地方法院檢察署81年度偵字第8465、8984號，移送原審法院併辦
案號：同署81年度偵字第14083號） ，提起上訴，本院判決如下
：
    主  文
上訴駁回。
    事  實
一、子○○曾於民國（下同）七十八年間，因犯過失致人於死罪
    ，經臺灣臺中地方法院判處有期徒刑六月，緩刑三年，並於
    七十八年五月六日確定（惟上開刑事判決業經最高法院於七
    十八年八月三十一日撤銷違背法令部分）。
二、惟子○○於緩刑期間，不知悔改，為實施附表二所示之強盜
    犯行並掩人耳目或逃避警方追查，竟基於意圖（或共同意圖
    ）為自己不法所有之概括犯意，其中附表一編號一、三部分
    ，並與未○○（業經原審法院判處有期徒刑十年六月確定）
    、癸○○（業經原審法院判處有期徒刑九年六月確定）、楊
    孝文（現已改名為寅○○，於本案判決為配合證據之引用，
    仍稱為楊孝文，業經本院另案判處有期徒刑八年確定）有共
    同意圖為自己不法所有之概括犯意聯絡，另附表一編號二、
    四部分，則單獨一人基於上開意圖為自己不法之所有之概括
    犯意，而於附表一所示時間與地點，或與表列之共同行為人
    ，或單獨一人，連續以附表一所示之犯罪態樣，為附表一編
    號一、二、三、四所示之竊盜犯罪行為，其共同行為人、犯
    罪時間與地點、犯罪態樣、被害人、犯罪所得財物、及贓物
    處理方式，均各如附表一編號一、二、三、四所示。
三、子○○復於附表二編號一、二、八、九、十所示之時、地，
    基於意圖供自己與未○○、癸○○、楊孝文犯強盜罪之用，
    及於附表二編號三、四、五、六、七、十二所示之時地，基
    於意圖供自己與未○○、癸○○犯強盜罪之用，而持有具有
    殺傷力之軍用槍砲、子彈之單一繼續犯意，並與上開共犯具
    有犯意聯絡，而未經許可持有附表三編號二、七所示之改造
    手槍一枝（含彈匣壹個，惟已於八十八年間執行沒收銷燬處
    分而滅失）及附表三編號八所示之改造子彈八顆（其中三顆
    已射出並擊傷他人，僅五顆扣案，惟業經同署檢察官於八十
    九年間執行沒收處分）。子○○並與癸○○、未○○、楊孝
    文基於共同意圖為自己不法所有之概括犯意聯絡，於附表二
    編號一、二、八、九、十、十一所示之時間、地點，攜帶客
    觀上足以傷害他人生命、身體，足資作為兇器使用之開山刀
    一把，其中附表二編號一、二、八、九、十之部分並攜帶客
    觀上足以傷害他人生命、身體，足資作為兇器使用之前開改
    造手槍及子彈，而連續以附表二編號一、二、八、九、十、
    十一所示之手段，以強暴至使被害人不能抗拒，而強取附表
    二編號一、二、八、九、十、十一所示被害人各如表列所示
    之財物（以上犯罪之共同行為人、犯罪時間、地點、犯罪態
    樣、被害人、犯罪所得財物，均各如附表二編號一、二、八
    、九、十、十一所示）。此外，子○○又再沿承上開犯意，
    而另與癸○○、未○○基於共同意圖為自己不法所有之概括
    犯意聯絡，另於附表二編號三、四、五、六、七、十二所示
    之時間、地點，攜帶客觀上足以傷害他人生命、身體，足資
    作為兇器使用之開山刀一把及前開改造手槍及子彈，以附表
    二編號三、四、五、六、七、十二所示之手段，以強暴至使
    被害人不能抗拒，而強取附表二編號三、四、五、六、七、
    十二所示被害人各如表列所示之財物（以上犯罪之共同行為
    人、犯罪時間、地點、犯罪態樣、被害人、犯罪所得財物，
    均各如附表二編號編號三、四、五、六、七、十二所示）。
四、嗣經臺中縣警察察東勢分局據報先於八十一年五月九日下午
    四時許，在臺中市○○街埋伏並查獲未○○駕駛強盜取得之
    乙○○所有改懸掛車牌號碼000－0000號ＢＭＷ牌之
    贓車，並扣得如附表三所示之物（均業經檢察官執行沒收之
    處分，已滅失不存在）。經未○○供述子○○、癸○○參與
    犯罪，經警追查，並據報於八十一年七月十九日上午十時二
    十分許，在臺中縣東勢鎮○○街下石嵙巷二號前之土地公廟
    前面起獲壬○○被竊取之馬自達廠牌汽車（其上已改懸巳○○被竊取之汽車車牌，以逃避警方追查），但仍未查獲癸○○及子○○。後經檢察官起訴，經臺灣臺中地方法院法官傳
    拘無著，而發佈通緝，癸○○始於八十一年九月三日到案，
    並供述主謀為子○○，且並又供述楊孝文參與犯罪，楊孝文
    始經警循線查獲。至於子○○則在臺灣臺中地方法院發佈通
    緝之後，至九十四年一月十二日才被警查獲（另查扣改造手
    槍及改造子彈部分，與子○○之本案犯行無關）。至於其等
    上開強盜所得之附表二所示財物，除附表二備註欄所載業經
    被害人領回之部分之外，其餘強盜所得財物或經朋分花用、
    或經典當變賣現金朋分花用殆盡，其餘部分所得則因已被丟
    棄而滅失。
五、案經臺中縣警察局東勢分局、臺中市警察局第三分局報請臺
    灣臺中地方法院檢察署檢察官偵查起訴，及由臺中縣警察局
    東勢分局報請臺灣臺中地方法院檢察署檢察官移請臺灣臺中
    地方法院併案審理。
    理  由
一、本案上訴人即被告（以下簡稱為被告）子○○雖坦承其與本
    案共同被告未○○、癸○○、及楊孝文三人認識，並承認伊
    於八十一年間確有住在臺中縣新社鄉，且與共同被告癸○○
    、楊孝文並無怨隙，但被告子○○矢口否認有參與上開任一
    犯罪行為，並辯稱：伊於八十年底之服役期間，臉部及雙手
    手臂受有燙傷，於八十一年初正在台北三軍總醫院復健，不
    可能參與犯罪，伊並未與未○○等人共同竊盜、強盜、或持
    有槍彈，不知道被通緝，也沒有因此案逃亡，共同被告未○○、癸○○及共犯楊孝文於渠等所涉犯之強盜案件中供稱伊
    亦參與犯罪，未經具結，後經交互詰問，其等已推翻前供，
    其等對伊不利之供述，均不得作為本案對伊論罪科刑之證據
    ，又本案被害人在警、偵訊之指訴均屬審判外之陳述，亦不
    具證據能力，尤其警訊依據口卡片對伊之指認，違反法務部
    及內政部警政署分別於九十年五月及八月頒佈之犯罪嫌疑人
    指認程序與指認作業要點，均不得採為對伊論罪科刑之證據
    ，伊應不為罪云云。
二、關於本案證據之證據能力之說明：（一）按被告以外之人於
    審判外之陳述，縱使不符刑事訴訟法第一百五十九條之一至
    同法第一百五十九條之四之規定（即審判外之陳述可採為證
    據之特別規定），但經當事人於審判程序同意作為證據，法
    院審酌該言詞陳述（或書面陳述）作成時之狀況，認為適當
    者，亦得為證據，此於刑事訴訟法第一百五十九條之五第一
    項定有明文。經查本案附表所示被害人，部分曾經原審法院
    於另案（即該院八十一年度訴字第一四二七號）、或本案傳
    喚到院而為陳述（其中部分並再經本院上訴字第一五八號刑
    事案件傳喚到院而為陳述），此部分非屬審判外之陳述，固
    不待論；縱使部分被害人如乙○○、午○○、辛○○、丙○○、庚○○、巳○○等人僅曾於警訊為指訴，惟在原審法院
    準備程序經檢察官提出各該被害人之警訊指訴為證據方法，
    被告子○○及其辯護人均表示沒有意見（見原審卷宗第六六
    頁）；後於原審法院審理期日，再經審判長曉示被告在準備
    程序對證據能力不爭執之事項，被告子○○及其辯護人亦再
    表示沒有意見（見原審卷宗第一三七、一三八頁）。而上開
    被害人中，就被害人辛○○、巳○○失竊車牌部分，其等並
    未指訴何人犯罪，且亦有失竊車牌被警查獲；另被害人乙○○、午○○、丙○○、庚○○於警訊指訴其等遭人強盜財物
    部分，亦有部分被強盜之財物被警查獲且分別交由上開被害
    人領回。本案所有被害人在案發之前，亦無何人曾與被告子
    ○○認識或結怨，難認會對被告子○○故為誣攀。再上開被
    害人於上開警訊時，係在八十一年間，訊問警員亦不可能會
    依據法務部及內政部警政署分別於九十年五月及八月頒佈之
    犯罪嫌疑人指認程序與指認作業要點，請其等指認。被告子
    ○○之本案犯行復經其餘共犯供述在卷（此部分另如後述）
    ，原審法院審酌本案被害人警訊言詞陳述（或書面陳述）作
    成時之狀況，認為適當，而採為證據，應合於上開刑事訴訟
    法之規定。（二）又按刑事訴訟法於九十二年二月六日經總
    統公布增訂第二百八十七條之二規定：「法院就被告本人之
    案件調查共同被告時，該共同被告準用有關人證之規定」、
    同法第一百五十八條之三規定：「證人依法應具結而未具結
    者，其證言不得作為證據」，並於同年九月一日施行（大法
    官會議解釋第五八二號、第五九二號參照）。是以刑事審判
    上之共同被告，係為訴訟經濟等原因，由檢察官或自訴人合
    併或追加起訴，或由法院合併審判所形成，其間各別被告及
    犯罪事實仍獨立存在。故共同被告對於其他共同被告之案件
    而言，為被告以外之第三人，本質上屬於證人，為確保被告
    對證人之詰問權，證人於審判中，固應依法定程序，到場具
    結陳述，並接受被告之詰問，其於審判中所為之陳述始得作
    為認定被告犯罪事實之判斷依據。惟法院若已使該共同被告
    立於證人之地位接受其他共同被告之詰問，則因共同被告業
    經證人之身分於審判中具結陳述，並給予解釋或否認之機會
    ，而其他共同被告亦經給予對該共同被告就此事項詰問之機
    會，此時法官亦能目睹該共同被告陳述之情形，則共同被告
    先前在檢察事務官、司法警察官或司法警察調查中所為之陳
    述、偵查、審判中所為之陳述，與其後針對被告之案件所為
    證述不符時，其先前之陳述，具有較可性之特別情況，且為
    證明犯罪事實存否所必要者，參諸刑事訴訟法第一百五十九
    條之一、第一百五十九條之二及大法官會議解釋第五八二號
    解釋，並參考美國聯邦證據法第六百十三條（ｂ）但書及日
    本刑事訴訟法第三百二十一條第一項第二、三款之立法例，
    亦得為證據。經查：本案公訴人起訴被告子○○所憑之證據
    之一：共同被告及共犯於本案及另案（原審法院八十一年度
    訴字第二八五五號、本院八十二年度上訴字第五四八號）之
    警訊、偵查及調查、審判中所為之自白，涉及被告子○○共
    同犯罪部分及交付犯罪工具部分，與本案被告子○○之部分
    ，因子○○遲未到案，而採分離調查及審理程序，且該案調
    查、審理期間，前開刑事訴訟法尚未修正，當時共同被告是
    否具有證人適格，法尚無明文，是以該共同被告或共犯未就
    其對被告子○○共同犯罪部分之陳述為具結之程序，惟共同
    被告未○○、癸○○及共犯楊孝文，既於本案原審法院審理
    期日以證人之身分具結陳述，並給予被告子○○及選任辯護
    人對質詰問之機會，則渠等先前在檢察事務官、司法警察官
    或司法警察調查中所為之陳述、偵查、審判中所為之陳述，
    與審判中不符，其先前之陳述，具有較可信之特別情況，且
    為證明犯罪事實存否所必要，揆諸前揭說明意旨，自得採為
    證據，並不侵害被告之對質詰問權。被告子○○之辯護人辯
    稱：共同被告未○○、癸○○及共犯楊孝文在渠等被訴強盜
    等案件中所為之供述，係以被告身分應訊，而非以證人身分
    應訊，並未接受辯護人或被告之詰問，侵害被告對質詰問權
    ，上開不利於被告子○○之供述均無證據能力云云，尚有誤
    會，自非可採。
三、再就本案被告子○○確有參與犯罪部分，經查：
（一）共同被告未○○於本案調查審理時供稱：「我開始不知道
      他二人（子○○、癸○○）在搶劫，他二人開車來載我去
      喝酒，要我開車，他二人下車作案」、「起訴書附表編號
      一號是他二人去偷的．．．．．．，編號四號是他二人去
      偷的」（見原審法院卷第五十一頁、第六十六頁）、「我
      參與編號六、十一，二件而已」（見原審法院卷第七十六
      頁）、「不是，是駕駛ＢＭＷ車輛，我是駕駛，並未帶槍
      ，對甲○○指認沒有意見，當時是子○○、癸○○及楊孝
      文三人」、「（對被害人（辰○○）所言有何意見？）我
      已忘記了，我都聽子○○之命令」（見原審法院卷第九十
      四頁）、「於八十一年四月二十三日二時在精武路和進化
      路口，我和癸○○、子○○三人共同強劫七三二─九六○○號自小客車乙部、勞力士錶乙只及新台幣約貳萬元及行
      動電話壹具」、「（你們如何強劫七三二─九六○○號自
      小客車？）當時由我駕駛六九九─一三八七號車，而子○○坐前座，持槍乙枝、子彈五發，另癸○○持開山刀乙把
      架住七三二─九六○○轎車司機搶走勞力士錶乙只及新台
      幣約貳萬元後，即由子○○駕駛七三二─九六○○號車離
      去後，就到新社鄉中興嶺分贓，由子○○負責分配搶來財
      物，當時我分得四千元，癸○○也分四千元，剩下來的現
      金及勞力士錶和行動電話則由子○○拿去」、「我和子○○、癸○○三人於八十一年三月初在台中縣新社鄉宏展汽
      車修配廠竊取六八九─四一九一號車牌來換偷來的另一部
      馬自達三二三型車」、「（馬自達三二三型自小客車車牌
      多少號？何人竊取？）是八十一年四月初由子○○和癸○○二人在台中市○○○○○路旁偷來後換上六八九─四一
      九一號及六九九─一三八七號車牌以便搶奪他人財物之用
      」、「我和子○○和癸○○三人在四月初至四月底，還另
      有強盜六件刑案如下：(一)在大雅路（台中市）由我持開山
      刀、子○○持手槍由癸○○駕車，向一位中年婦女強盜皮
      包二只，新台幣三千多元；(二)在台中市○○路由我開馬自
      達三二三型懸掛六九九─一三八七號車牌向一位年輕人強
      盜壹萬多元（由子○○持槍、癸○○持開山刀）；(三)在台
      中市○○○路駕駛六九九─一三八七號車，由子○○持手
      槍、癸○○持刀向一位中年婦人搶二千多元；(四)在不詳地
      點，我駕駛六九九─一三八七號車，子○○持槍、癸○○
      持刀向二名男女搶奪勞力士手錶乙只及現金四千多元；(五)
      在台中市○○路由我駕駛六九九─一三八七號車，子○○
      持槍、癸○○持刀向一名中年婦女搶奪五千多元；(六)於八
      十一年五月八日凌晨由我開車，子○○和癸○○在台中市
      ○○路與尚德街口向一名女子搶奪現金新台幣八百元及皮
      包乙只內有提款卡。以上作案時間約在凌晨一時」（見八
      十一年偵字第八四六五號十一頁）、「（手槍、子彈是何
      人所有？）是子○○所有」、「（作案之凶器、槍、刀等
      物是何人所有？）是子○○所有，只有眼鏡、呼叫器是我
      所有」、「馬自達轎車．．．．．．，他（子○○）說那
      部車是偷來的」（見原審法院前開審判卷第一五八頁）、
      「（扣案之刀、槍是何人所有？）是子○○所有」、「（
      扣案之工具、開山刀等十一樣是你們作案所用？）是子○○提供的」（見原審法院同卷第一八三頁）、「我曾和癸○○、子○○於四月十八日凌晨在台中市○○路電台附近
      行搶（劉金緞）」、「我持刀，癸○○持手槍架住劉女行
      搶，另子○○則駕駛馬自達三二三型向一名婦人行搶，我
      們搶得四千元後就逃去」、「（你們向行人、路人強盜由
      何人提議？）都是子○○及癸○○找我參加，每次作案工
      具有手槍、開山刀及膠帶、口罩，每次要作案時都由子○○提供工具」、「（你們作案的馬自達車平時懸掛車牌幾
      號？由何人保管？）六九九─一三八七號車牌由子○○負
      責保管」（見八十一年度偵字第一四○八三號第六頁）、
      「承認與子○○、癸○○及另一名不詳姓名之男子，分持
      槍、開山刀搶奪丑○○、己○○、午○○、申○○、丙○○之財物」、「（以上五個案件所使用之槍枝是何人所提
      供？）槍枝是子○○所提供」、「六九九─一三八七號車
      牌是我與癸○○、子○○三人共同在台中縣新社鄉中和汽
      車修配廠所竊取。並用來作案時所懸掛」（見八十一年度
      偵字第四八六五號卷第七十八頁）、「承認與其共同作案
      的是子○○及癸○○」、「扣案之作案工具是子○○的，
      全部都是他提供給我們做案的」、「（你們出去搶時任務
      如何分配？）我負責開車，子○○坐前面，癸○○坐後面
      」、「（扣案之工具由何人攜帶？）我開車不帶工具，子
      ○○拿槍，癸○○拿刀」、「搶的部分都是三個人出去搶
      ，分配的工作都一樣如前述。偷車牌的部分，附表編號一
      是三個人一起去偷的，編號二我沒參加，不知道，編號三
      是我與癸○○去偷的」（見八十一年度偵字第八四六五號
      第七十八頁）、「我若有作案都與子○○及癸○○，至於
      有無其他人另與他們二人作案，我不知道」、「八十一年
      五月十四日警詢筆錄所承認的三件案子，是子○○與癸○○．．．．．．做的」（見八十一年度偵字第八四六五號
      卷第九十四頁）、「我們該強盜集團成員有我、子○○、
      癸○○及另有二人我不知姓名」、「我們做案的工具有槍
      、刀、膠帶、口罩及駕駛乙部寶藍色之馬自達汽車，懸掛
      乙面偷來之六九九─一三八七號車牌到處作案」、「我們
      做案之槍、刀、口罩、膠布、車子均係子○○提供的」、
      「是子○○提議要作案的，我們強盜下手的目標是到處尋
      找，如發現在路上行駛單獨一人，均是我們下手強盜目標
      」、「承認強盜丁○○、甲○○、卯○○的財物」、「我
      們做案時係子○○駕車，我持乙把改造手槍，癸○○持刀
      ，大部由我和癸○○下車強盜財物的」（見八十一年度偵
      字第八九八四號卷第六頁）、「原判決編號十二至十六號
      我均未做，及所用的槍不是我的，槍是子○○的，一至十
      一號我有參與」（見本案上訴審本院八十二年上訴字第一
      五八號卷第四十四頁）、「丑○○案：由我駕車開馬自達
      三二三型載子○○、癸○○及楊孝文，當時我駕車攔下陳
      女後，由子○○持槍，楊孝文持刀下車，由楊孝文出手行
      搶得金戒指一枚及現金新台幣六千九百多元，錢由我們四
      人平分，戒指則交由楊孝文存放」、「劉金緞案：有我和
      癸○○、子○○、楊孝文共四人參加，由我駕車載子○○
      等三人，當時搶劫劉女時由子○○持槍、楊孝文持刀搶劫
      ，錢是四人平分」、「壬○○案：子○○駕車載我和楊孝
      文、郭政等人強行攔下一部馬自達自小客車，由楊孝文持
      槍，癸○○持刀下手向馬自達車主行搶新台幣九十元及Ｏ
      Ｐ─○六九二號轎車後逃走」（見八十一年度偵字第一七
      ○二九號卷第七頁警訊筆錄）、「（被查獲車牌如何而來
      ？）是子○○還有楊孝文去偷來的」（見原審法院八十一
      年訴字第二八五五號卷第二十一頁）、「偷竊部分楊孝文
      有參與，我們只偷馬自達車，其它的是偷車牌以掩護用來
      掛在馬自達車上，不是用來作案，車子是子○○偷的」（
      見原審法院前開審判筆錄第三十五頁）等語。
（二）共同被告癸○○於本案調查、審理時供稱：「我不是主謀
      ，是被朋友帶去，現還在逃，名字為子○○」（見原審法
      院前開審判卷第九十九頁」、「當時有我和子○○、未○○及楊孝文共四人參與。由我駕駛子○○開來的福特三二
      三型轎車，子○○持手槍、未○○持開山刀、楊孝文持開
      山刀，我們四人在案時均戴口罩，並沿途尋找目標，在進
      化路與精武路時，強行攔下乙○○所駕駛之ＢＭＷ七三二
      ─九六○○號自小客車，由子○○、未○○、楊孝文等人
      持刀、槍下手行搶」、「（你們強盜搶得之財物有無那去
      典當或變賣？）我拿去東勢鎮本街銀樓典當過一次，得款
      約三、四千元，另我和楊孝文、子○○三人前往台中縣潭
      子鄉典當過一次，其餘搶得之財物均由他們三人處理」（
      見前開審判卷第一二四頁警訊筆錄）、「馬自達轎車是子
      ○○與未○○駕這部車來找我」、「馬自達車為子○○駕
      走了」、「（問：八十一年七月六日你與子○○偷一面0
      00－0000號車牌掛於馬自達車上？）答：我不知道
      ，是子○○開車，我沒有注意到」（見原審法院前開審理
      卷第一五八、一五九頁審理筆錄）、「（馬自達）是子○○偷來的」、「我沒有搶，我只跟他們上來台中玩一次，
      是子○○叫我攔乙○○之車，子○○說那是他朋友」（見
      原審法院前開審理卷第一八三頁八十一年十一月二十七日
      審判筆錄）、「我只有編號六那次有做，那次我開車，是
      子○○告訴我，乙○○是他朋友，要我開車攔下，其餘我
      均未參與，如果我有參與，不會去投案」、「（有搶劫？
      ）我未參與，我開車在前面等他們，是子○○及未○○下
      車的，下車後的事我不知道」（見本院八十二年上訴字第
      一五八號第四十四頁訊問筆錄）、「編號七是子○○叫我
      超車攔下，說是他朋友，車停下來，子○○就開始搶，還
      有未○○也參與，楊孝文在車上，在馬自達車上坐」、（
      馬自達三○三型小客車是搶來的？）子○○告訴我是偷來
      的，是他偷來的」（見原審法院八十一年訴字第二八五五
      號卷第二十一頁審判筆錄）等語。
（三）共犯楊孝文於原審法院八十一年訴字第一四二七號強盜案
      件中調查、審理時供稱：「這車（馬自達）是子○○開的
      ，我不知道，據我知道是偷的」（見原審法院八十一年度
      訴字第一四二七號審判卷第一八三頁審理筆錄」、「（共
      犯幾次？）兩次，是編號五及編號六，犯罪人均如附表所
      載，事實是如附表所載，其餘均未做，是臨時起意的」（
      見本院八十二年上訴字第一五八號卷第一一七頁訊問筆錄
      」、「（你與陳、郭、劉等人如何做案？）都由子○○、
      癸○○、未○○等三人輪流駕車，尋找不特定目標後，強
      行攔下，由我們四人分持開山刀、手槍強行搶奪財物，作
      案時大部分都戴上口罩，有時將被害人押到車上，並將其
      眼睛用膠布矇住」、「(一)在八十一年三月初在台中縣新社
      鄉宏展汽車修配場與子○○、癸○○、未○○竊得汽牌二
      面。(二)在八十一年三月十一日二十二時十五分於台中市○○路亞哥花園前路邊由子○○駕租來自小客車為交通工具
      ，未○○駕車、子○○持槍，我和癸○○持開山刀抵住被
      害人，強行搶走新台幣九十元及ＯＰ─○六九二號車。(三)
      八十一年三月十二日在台中市○○路以搶來之馬自達為交
      通工具，向被害人丑○○行搶，當時子○○持槍，我和癸○○持開山刀押住被害人搶走金項鍊乙條，新台幣六千九
      百元，我欲剝下陳女之戒指時，因剝不下來，才作罷。(四)
      八十一年四月九日三時三十分，在台中市○○街與南平路
      口由子○○駕車，我坐在車上，未○○持槍、癸○○持刀
      ，向一名男子行搶，未○○並開槍打傷該員。(五)八十一年
      四月十日三時十五分，在台中市○○○路與南平路口，由
      子○○開馬自達小客車，從後撞倒被害人所騎之機車後，
      由未○○持刀，我持槍行搶，搶得新台幣四百元。(六)八十
      一年四月十八日三時五十分，在台中市○區○○○街與水
      源街口，由癸○○持槍，未○○和我各持開山刀，行搶得
      新台幣一萬七千元，子○○駕馬自達小客車。(七)八十一年
      四月廿三日二時在台中市○○路與進化路口由未○○駕馬
      自達自小客車，子○○持槍，我和癸○○持刀抵住被害人
      行搶，七三二─九六○○號自小客車、勞力士手錶、行動
      電動乙具及現金新台幣二萬元。(八)在八十一年四月間，在
      台中縣豐原市○○里道路，由子○○駕駛馬自達自小客車
      ，癸○○持槍，我持刀，抵住被害人行搶（當時我們有戴
      口罩）手鍊乙條、皮包乙只（內有新台幣一千多元），手
      鍊我拿到台中縣潭子鄉金仁山銀樓典當，賣得新台幣壹萬
      九千多元」、「因我不會駕車，每次作案時都由癸○○、
      子○○、未○○三人輪流開車」、「（你們作案何人提議
      ？有無他人強迫妳？）都由子○○和癸○○提議，是我自
      願參加」（見八十一年度偵字第一七○二九號偵查卷第四
      頁警訊筆錄）、「（你們出去搶時，你都帶何工具？）我
      都拿子○○所提供的刀子，拿出來嚇被害人，搶著就走」
      （見前開偵查卷第四十一頁偵訊筆錄）、「（提示起訴書
      附表，被查扣之物品是何人所有？）全是子○○所有」（
      見原審法院八十一年訴字第二八五五號卷第八頁訊問筆錄
      」、「（你們四人首腦？）是子○○」、「（附表一、編
      號開山刀、手槍等物是何人所有？）是子○○的」、「我
      參加二次，強盜現款新台幣五百元，我有做編號五及七，
      其中編號五只搶到一百元，還有搶到金子是由子○○拿去
      ，五百元現款已花光了」（見原審法院前開審理卷第二十
      一頁審判筆錄）、「（改造手槍及子彈從何而來？）是子
      ○○改造的」（見原審法院前開審理卷第三十五頁審判筆
      錄」、「（被查扣改造玩具手槍及子彈為何人所有？）是
      子○○的」、「（膠布、開山刀、螺絲起子等物是何人？
      ）也是子○○」、（從何時開始要組成強盜集團？）第一
      次是子○○在八十一年二月十二日載我去做案，即編號五
      ，我留在車上看」、（編號一～四都是他們偷的再來找你
      ？）與子○○喝酒時，他就談到如何做案，我們上車時，
      車上就有工具」（見原審法院前開審理筆錄第三十八頁、
      五十二頁、本院八十一年上訴字第五四八頁、八十七頁、
      一百頁、一二八頁、一四六頁、一六○頁）等語。
（四）前開共犯雖於被告子○○原審法院審判期日均翻異前詞，
      改結證稱：渠等共組之強盜集團中不包括子○○云云。惟
      證人未○○於原審法院結證時證述：渠等所組之強盜集團
      共有四人，有一個不認識的人云云；另證人癸○○亦於原
      審法院結證稱：當時強盜集團除伊之外，有未○○、楊孝
      文，另一個人不知道，綽號「阿強」云云；核與證人楊孝
      文結證稱：伊所組之強盜集團只有三個人云云不符。且前
      開三人與被告子○○並無怨隙，業據渠等到庭結證明確，
      則何以被告三人同時於渠等所涉強盜案件中供稱被告子○○涉案？況共犯癸○○係事後自行投案，沒有遭到不合法
      之訊問，業據證人癸○○結證明確，衡情檢警單位自不可
      能對其施壓，倘非被告子○○確實涉案，何以仍供出被告
      子○○？是以前開三共犯於本院結證稱：被告子○○未涉
      案云云，顯係迴護被告子○○之詞，不足採信。本院參酌
      渠等於本院所證述關於強盜之情節不若渠等於前開理由欄
      三之（一）至（三）所列之供述詳盡，另參酌前開供詞距
      離案發時間已超過十年，再參諸渠等於本院結證時前後所
      供，對於關鍵之問題，均答稱不記憶或不知道等情，認共
      犯未○○、癸○○、楊孝文前開理由欄三之（一）至（三
      ）所供被告子○○涉案之情節部分，較諸渠等於本院結證
      情節有較可信之特別情形，且為證明犯罪事實所必要，可
      以採信。再證人癸○○於本院審理時，雖證稱其係依據被
      告未○○之警訊供詞而為警訊及審理供述，但如非被告子
      ○○確有參與犯罪，謂證人癸○○會僅因未○○之警訊供
      詞，即在警訊及原審審理中，為不利被告子○○之不實供
      述，顯難認符情理。而本案被告子○○參與之本案犯行多
      達十餘件，證人癸○○證稱其因未○○家人之告知或警員
      告知案情大概，其即得於警訊及原審審理中，就被告子○○參與之本案犯行為具體、明確，並與未○○警訊供詞相
      符之供述，亦難認可信。證人癸○○此部分證詞，並與其
      在原審法院證稱：「未○○叫我跟他一起這樣說的」云云
      （見原審卷宗第七○頁）有異。證人癸○○在本院所為之
      證詞，不足為有利被告子○○之認定。另外，證人楊孝文
      雖在本院證稱警訊曾遭刑求，未與被告子○○共同犯罪云
      云。但本案警員係先查獲未○○，經未○○供述子○○、
      癸○○參與犯罪，其後癸○○到案之後，除同供稱被告子
      ○○參與犯罪之外，並又供述楊孝文參與犯罪，楊孝文才
      被警循線查獲，上情有其等之警訊筆錄在卷可憑。本案警
      方在先後查獲未○○、癸○○之後，其等既經已供述被告
      子○○參與犯罪，難認警方有為此刑求楊孝文之動機。楊
      孝文在本院審理時，亦證稱此部分沒有具體證據，亦不知
      遭受何人刑求。依據上開各情，證人楊孝文雖在本院所證
      上情，亦難認可信，亦不足為有利被告子○○之認定。
（五）又除上開共犯之自白外，另經（１）被害人劉金緞於警訊
      及原審法院審理時，結證稱：「八十一年四月十八日凌晨
      三時三十分，於台中市○區○○街與水源街附近遭四名不
      詳姓名之人（後經指認有未○○、癸○○、子○○）搶劫
      ，被搶了新台幣一萬七千元」、「未○○持尖刀抵住我脖
      子問有無金融卡，另一人癸○○則拿不知道什麼東西抵住
      我背面，另二人站在旁邊」等語，及於本院另案證稱：「
      我騎機車，當時有四個人，那地方是小巷子，有二人在前
      座，有二人下車，其中有一人綁花巾矇住嘴，來搶我」、
      「一人一邊，一個拿刀架在我脖子上，一個人拿東西抵住
      我腰部」、「（拿菜刀的是何人？）是未○○，但刀沒有
      抽出來（拿東西抵住妳的是何人？何東西？）癸○○，拿
      一根東西冷冷的」等語；（２）被害人辰○○於警詢、原
      審法院審理時證稱：「八十一年五月六日凌晨二時，徒步
      經過台中市○○街華王洗衣店旁，突然有三名歹徒（經指
      認為未○○、癸○○、子○○）駕駛乙部ＢＭＷ自小客車
      似黑色，其中坐於右前座有一名歹徒持一把手槍將我押上
      ＢＭＷ車上，然後用膠帶將我眼睛蓋住後，便在街上逛，
      直到梅亭街時才將我釋回，當時我被搶走金項鍊二錢、呼
      叫器、皮包（黑色）、新台幣一萬零七百元」「他們共三
      人駕車，下來二人，押我上車，搶我皮包共一○七○○元
      ，其中一人是否當庭被告（未○○），我不敢確定」等情
      ；（３）被害人張石清於警訊中及原審法院審理時結證稱
      ：「後二面車牌是掛在我車上，這牌不是我的，我才去報
      警，不知是何人換牌的，我的車牌掛在ＢＭＷ車上，警察
      找我去領回我的車牌」、「七二○─八○四七號車牌兩面
      是於八十一年四月二十七日十時三十分許，在東勢鎮○○
      里○○街東新巷四五之八號旁停車廠被竊的」、「當我車
      牌失竊時，歹徒將我車牌取走後，再將七三二─九六○○
      號車牌兩面懸掛於我車上，七三二─九六○○車牌兩面我
      已交給警方」等語；（４）被害人申○○於警訊中指述及
      原審法院審理時結證稱：「共有三人駕車撞我，下來二人
      押我上車，搶我皮包，內有證件及五四○○元，是銀色轎
      車」、「我於八十一年五月六日凌晨二時許駕乘乙部機車
      途經台中縣太平鄉○○路時，突然有三名歹徒駕駛乙部Ｂ
      ＭＷ灰色自小客車將我機車用倒後，強行把我拉上該自小
      客車，其中一人用膠帶矇住我眼睛，另一人持一把手槍抵
      住我頭部後並強行搶走我身上財物新台幣五千多元及皮包
      一個，內有駕行照後逃逸」等語；（５）被害人甲○○於
      原審法院、本院另案審理時，及於警訊中證稱：「當時我
      在走道走路，有一部好像是雷諾十一號車子，車上有四人
      ，下來二人各帶一槍、戴口罩，來行搶，其中一人是當庭
      被告未○○，他還打我」、「於八十一年四月九日凌晨三
      時三十分途經福新街、南平路口，有一部雷諾十一號草綠
      色無後車廂型之轎車，停下，未○○及另一名約一六七公
      分左右身材魁梧之男子，分持改造短、長槍各射擊一發，
      擊中我右肋骨部分及右後頭部，致我無法反抗，由未○○
      搜刮我身上財物」、「當時嫌犯計有四人，一人開車，一
      人在車上，我無法指認，另二人分持長短改造槍枝下車搶
      劫，我能確認警方提供之照片中未○○係持改造短槍，射
      擊一發，擊中我右肋骨部位之嫌犯」、「當時我是用走路
      的，當時兩個人從車上下來對我開了兩槍，．．．．．．
      ，一槍中腹部，我被搶了一百元，開槍是未○○，當時他
      帶了口罩，另外一個人長的矮矮的，當時車上還有二人」
      等語；（６）被害人卯○○於原審法院、本院另案指稱：
      「．．．．．．被告等人駕這部車把我攔下，搶我．．．
      ．．．萬餘元及一些證件，另搶我手錶，車上共有四、五
      人，下來二人，當庭被告（未○○）是走在前面、拿槍」
      、「八十一年四月十八日凌晨三時許）我站在台中路五三
      二號前突有一部深藍色轎車開進身旁，即有嫌犯未○○喝
      令我不要動，即由另一名嫌犯搜刮身上財物」、「當時我
      在我門口，因小狗跑出去，我去找，當時有一輛汽車停下
      來，一個拿槍抵著我，一個踢我，叫我身上的東西全拿出
      來，．．．．．．，拿槍的那個人戴著口罩，踢我的人好
      像是未○○，拿槍的人長的高高瘦瘦的」等語；（７）被
      害人陳聰文於原審法院審理時、警訊中指稱：「八十一年
      三月底（約廿八日）在台中縣新社鄉中和村汽車修配廠遺
      失車牌六九九─一三八七號車牌，因為我汽車撞毀，被拖
      吊到修理廠修護時被人竊走」等語；（８）被害人丑○○
      於原審法院  、本院另案審理時、及於警訊中，指稱：「
      我騎機車，他們駕車撞我，共有四人．．．．．．人，然
      後要拖我上車，搶我的金戒指及證件、六九○○元，是否
      為當庭被告（未○○）我不敢確定」、「我於八十一年三
      月十二日二時十五分許騎乘乙部機車，途經台中市○○路
      ○段九六五巷口，突然有四名歹徒駕駛乙部不詳之自小客
      車將我逼到路旁後，有一名歹徒（子○○）持手槍，另一
      名歹徒（癸○○）持開山刀，另二名歹徒坐於車上（其中
      一名是未○○）以上四人均戴口罩並強行搶走我身上財物
      有金戒指、合作金庫提款卡、身分證、汽機  車駕照、新
      台幣六千九百元及黑      色皮夾、大型背包（黑色）等
      物品後逃逸」、「我騎機車    ，他們開車逼過來，我只
      好停車，他們車上有四個人，有  二個人下車，下車的人
      均戴口罩，一個拿槍，一個拿開山刀」、「未○○認不出
      來，楊孝文像是下車二人中之一人（他是拿槍或拿開山刀
      ？）矮的拿刀，楊孝文是拿槍」、「（什麼槍？）短槍」
      等語；（９）被害人己○○於原審法院審理時及警訊中指
      稱：「他們共三、四人駕車搶我皮包及項鍊，當庭被告（
      未○○）是司機，另二人下車行搶」、「當時（八十一年
      五月六日零時三十分）我騎機車在台中市○○○路（靠復
      興路）行駛時，有一部ＢＭＷ型轎車、黑色從後超越並碰
      撞我機車前車頭，我以為是擦撞，後來又開車向我撞擊第
      二次時，我跌倒就有二名歹徒下車，一名持槍（經口卡指
      認是子○○）另一名持開山刀（經指認是癸○○）押著我
      ，並架在我脖子上搶走我皮包（內有小個小皮包、新台幣
      七百元及其他一些證件）後就駕ＢＭＷ車逃逸，當時持開
      山刀那名有矇面。持刀那名並從我脖子上搶走一條項鍊」
      等語；（１０）被害人乙○○於警訊中指稱：當天（八十一
      年四月廿三日）二點，我駕駛七三二─九六○○號車經台
      中市○○路與進化路口時，被一部六九九─一三八七號車
      攔下，並嚇令我下車，有一名持槍及一名持刀架住我，強
      行剝走我左手上勞力士錶（價值新台幣三十三萬元）及從
      車後座皮包取走（內有新台幣二萬元、身分證及其他一些
      證件），後開走我所有之ＢＭＷ牌轎車七三二─九六○○
      號」、「當時未○○駕駛六九九─一  三八七號車沒有矇
      面，另子○○持手槍、癸○○持開山刀，他們二人皆矇面
      ，是他們三人所為沒錯」、「他們四人共乘一部六九九─
      一三八七號自小客車，在進化路與精武路口時，攔下我所
      駕駛之七三二─九六○○號轎車，並嚇令我下車，有三人
      下車持刀、槍架住我，搶行搶走我的財物及車輛」等語；
      （）被害人午○○於警詢中指稱：「於八十一年五月六
      日凌晨三時許在台中市○○○路四○九號前遭三名歹徒持
      刀搶走我金項鍊一條、呼叫器一個、汽機車駕照一枚、皮
      夾一個、新台幣七千元，損失財物共約新台幣九萬多元」
      、「警方所提供之口卡片，我只認得子○○，至於未○○
      、癸○○因當時我眼睛被膠帶矇住未看清楚，但我認得其
      餘二人之聲音」、「我於八十一年五月六日凌晨三時許，
      因店裡休息，我正騎機車要返家時，突然有三名歹徒駕駛
      乙部黑色ＢＭＷ轎車（七二○─八○四七）將我攔下來，
      並由其中一名歹徒先用膠帶將我雙眼矇住。然後子○○持
      一把開山刀抵住我脖子後，三人強行搶走我身上財物後逃
      逸」等語；（）被害人丁○○於原審法院審理時及警訊
      中指稱：「那天（八十一年四月十日日上午三點十五分）
      下雨，我騎機車經過上開地點（台中市○○○路及南平路
      口），被告等駕車將我機車撞倒，他們出來二人，未○○
      右手拿短槍搶我皮包，另一人持．．．．．．槍向我開槍
      ，擊中我．．．．．．，我被搶新台幣五百元，持短槍搶
      我之人是未○○，車內共四人，只有二人下車」、「我騎
      乙部重機車，途經中市○○○路與南平路口時，突然有乙
      部自小客車從我後面撞倒我，我從地上爬起來時，該自小
      客右車門、前後座各下來一名歹徒，分持長、短槍抵住我
      後，其中一名歹徒即搜括我褲袋內新台幣四百元，即跳上
      車逃逸」、「未○○就是當天從該車上右後座下車，持短
      槍抵住我腰部，搜我褲袋財物的歹徒」、「他們開一部六
      九九─一三八七號車，車速很快衝倒我在安全島，車上有
      四人，下來兩人，下來的是未○○拿短槍，楊孝文拿長槍
      ，他們二人用槍抵住我，再到我褲袋裡強拿新台幣四百元
      ，當時是楊孝文開槍打我的」等語；（）被害人辛○○
      於警訊中指稱：「六八九─四四九一號車我放置於台中新
      社鄉宏展汽車修配廠修理時被人竊走」等語；（）被害
      人丙○○於警訊中指稱：「於八十一年五月八日凌晨二時
      我騎機車在忠明路上行駛中，有一部轎車（車號不詳）強
      將我攔下，其中有一名拿槍指著我（經指認是未○○）另
      一名將我押上車內（經指認是癸○○）並用膠帶貼住我眼
      睛，將我身上的呼叫器、皮包搶去，其中有一人說：「妳
      有沒有金融卡之類的卡片」，我說沒有，載了我不遠的地
      方，才將我放下車，我才將膠帶撕下。他們做案時有三人
      ，其中一名駕車，另二名下車，押我上車行搶」等語；（
      ）被害人庚○○於警訊中指稱：「八十一年五月八日凌
      晨三時左右，騎機車回家，當我把車子停好以後，突然有
      二名男子戴頭罩，從我背後，喝令我不准動，其中一名男
      子持槍，要我把頭朝下，之後就把我架上他們的車子，並
      用膠帶把我眼睛矇住，之後搶走我的皮包，並逼問我郵局
      金融卡密碼，且帶我到提款機領錢且要我留在車上，由他
      們下車提款，但因夜間提款機無法交易，所以就把我帶回
      附近，要我下車，並說「不准報案，要不然還會再來找你
      」，且叫我二分鐘後，自行解開膠帶」；（）被害人巳
      ○○於警訊中指稱：「我是八十一年七月六日十九時三十
      分，在台中縣東勢鎮．．．．．．被偷」、「車牌六六七
      ─三一二九是我本身所有的」等語屬實，於本院本案審理
      時，亦同此陳述。
（六）被告子○○於本院審理時，雖又以：伊於八十年底之服役
      期間，臉部及雙手手臂受有燒燙傷，於八十一年初正在台
      北三軍總醫院復健，並穿戴復建之彈性衣，不可能參與犯
      罪等情置辯，並聲請本院向三軍總醫院函調其病歷資料。
      惟經本院向國防大學國防醫學院三軍總醫院部函查結果，
      該醫院已於九十四年十月二十八日以集運字第○九四○○
      二○二九四號函向本院覆稱：「經查本院病歷就診系統，
      無該員就診之資料，另依九十三年四月二十八日修正公布
      醫療法第七十七條，醫療機構之病歷，應指定適當場所及
      人員保管，並至少保存七年．．．．．．」等情，有上開
      公文在卷可稽（見本院卷宗第一○四頁）。且本案被告子
      ○○在原審法院準備程序及審理期日，雖亦否認犯罪，但
      除未見其曾以上開情詞置辯之外，經原審法院訊問不到案
      之原因，反係辯稱：「我在台北開電腦公司」、「那時候
      在台北開電腦公司，不知道這個案件被通緝，因為我交一
      個女朋友，父母不同意，我搬出去住，沒有回家」等語（
      見原審卷宗第二四、一七六頁）。惟本案被告子○○於本
      案犯罪之期間，係從八十一年三月至七月，而參與部分犯
      行之共犯未○○則早於八十一年五月九日到案，並供述被
      告子○○參與犯罪，此後警方即已開使追查被告子○○，
      檢察官亦曾在同月二十七日即傳喚被告子○○無著，並於
      同年六月十七日即向原審法院提起公訴，又經原審法院傳
      、拘無著，即對被告子○○發佈通緝，上開各情有本案偵
      、審卷宗可憑。如有因為身體受傷而無法參與犯罪之情事
      ，被告子○○當時何須逃逸。如有此事，衡情被告子○○
      亦無在原審法院置此不辯之理。審酌上開各情，被告子○○此部分所辯為本院所不採信。其聲請本院再向之前於臺
      中榮民總醫院就診之病歷資料，本院亦認無此必要。此外
      ，被告子○○之上開犯行，並有附表三所示之犯罪工具扣
      案、及被害人劉金緞、辰○○、張石清、申○○、丑○○
      、己○○、乙○○、午○○、丙○○、庚○○、壬○○等
      十一人所簽立之贓物領據共十一紙、金仁山銀樓金飾買入
      登記簿影本一紙、照片九幀、車輛車牌失竊作業─查獲車
      牌認可資料、車籍作業查詢認可資料共六紙附卷可憑，而
      改造之手槍及子彈確均有殺傷力，有內政部刑事警察局八
      十一年六月十五日刑鑑字第四六五二七號鑑驗通知書一紙
      附卷可憑。
（七）綜上，被告子○○否認犯行，顯不足採，本案事證明確，
      被告子○○涉犯竊盜、強盜、意圖供犯罪用持有軍用槍彈
      犯行洵堪認定。
四、按懲治盜匪條例於九十一年一月三十日公布廢止，至同年二
    月一日失效，其中第五條第一項第一款之強盜罪，原為修正
    前刑法第三百二十八條第一項普通強盜罪及修正前刑法第三
    百三十條第一項之加重強盜罪之特別規定，在懲治盜匪條例
    廢止前，關於強盜行為依特別法優於普通法原則，本應優先
    適用懲治盜匪條例，嗣懲治盜匪條例雖經廢止，惟該條例廢
    止同時，刑法相關條文，亦於同日修正公布，並於同年二月
    一日生效，其中第三百三十條第一項之加重強盜罪，已修正
    其刑度，就此而言，懲治盜匪條例固然廢止，但部分罪名係
    以刑法相關條文替代，則此部分屬於法律之變更，而有刑法
    第二條第一項從輕從新原則之適用，關於強盜行為，自應就
    行為時有效之懲治盜匪條例第五條第一項第一款與裁判時之
    修正後刑法第三百三十之加重強盜罪為比較，而適用較輕之
    修正後刑法第三百三十條第一項之加重強盜罪（犯刑法第三
    百二十八條第一項之罪而有刑法第三百二十一條第一項第三
    款攜帶兇器、第四款結夥三人以上之情形）處斷（最高法院
    九十二年台上字第六三三六判決參照），是被告子○○附表
    二之犯行，係犯刑法第三百三十條第一項之攜帶兇器結夥三
    人以上強盜罪。另按槍砲彈藥刀械管制條例於九十四年一月
    二十六日以總統華總一義字第○九四○○○一○一○一號令
    修正公布，該條例第十一條第四項刪除，且同條例第八條第
    一項修正為「未經許可，製造、販賣或運輸鋼管槍、瓦斯槍
    、麻醉槍、獵槍、空氣槍或第四條第一項第一款所定其他可
    發射金屬或子彈具有殺傷力之各式槍砲者，處無期徒刑或五
    年以上有期徒刑，併科新台幣一千萬元以下罰金。」；同條
    第四項修正為「未經許可，持有、寄藏或意圖販賣而持有而
    陳列第一項所列槍枝者，處三年以上十年以下有期徒刑，併
    科新台幣七百萬元以下罰金」。惟被告行為時之槍砲彈藥刀
    械管制條例（七十四年一月十七日修正公布)，增訂第十三
    條之一：「犯本條例之罪，其他法律有較重處罰之規定者，
    從其規定」。另持有可供軍用之改造手槍及子彈，分別觸犯
    同條例第十條第三項、第十一條第三項之罪，其本刑均較刑
    法第一百八十七條為輕。依前述增訂法條規定，應按刑法第
    一百八十七條論處，比較前開新舊法，以適用刑法第一百八
    十七條之規定，對被告子○○較有利。是被告子○○與共犯
    於附表二編號一、二、三、四、五、六、七、八、九、十、
    十二號之時地，繼續共同持有可供軍用之改造槍枝、子彈，
    係犯刑法第一百八十七條之意圖供自己犯罪之用，而持有軍
    用手槍及子彈罪，被告子○○意圖供自己犯罪之用而持有改
    造槍枝及子彈之犯行，係一行為觸犯同一罪名，為想像競合
    犯，應論以持有軍用槍枝一罪（司法院七十四年八月十六日
    （七四）廳刑一字第六七三號函覆台高院參照）。核被告子
    ○○於附表一編號一、三所為係犯刑法第三百二十一條第一
    項第四款之結夥三人以上竊盜罪；附表一編號二、四所為係
    犯刑法第三百二十條第一項之普通竊盜罪。被告子○○與同
    案被告未○○、癸○○及另案被告楊孝文，就附表一編號一
    、三所示之竊盜犯行，有犯意之聯絡與行為之分擔；就附表
    二編號一、二、八、九、十、十一所示之強盜犯行，並就渠
    等於前揭時地意圖供犯罪之用而共同持有軍用手槍及子彈罪
    （附表二編號十一除外），均有犯意聯絡與行為分擔；被告
    子○○與共同被告未○○、癸○○就附表二編號三、四、五
    、六、七、十二所示之犯行，並就渠等於前揭時地共同持有
    軍用改造手槍及子彈罪，亦有犯意聯絡與行為分擔，俱應論
    以共同正犯。被告子○○於附表一所示之時地，多次竊盜、
    附表二所示之時地多次結夥三人以上攜帶兇器強盜，均時間
    緊接，顯均係基於概括犯意反覆為之，均為連續犯，分別各
    論以連續結夥三人以上竊盜罪及連續結夥三人以上攜帶兇器
    強盜罪。併案部分即關於附表一編號四所示之竊盜犯行，及
    附表一編號三所示之竊盜犯行，雖未據公訴人提起公訴，惟
    該部分與已起訴關於附表一之其餘犯行，有連續犯之裁判上
    一罪之關係；又附表二編號十一、十二之強盜犯行，與己起
    訴關於附表二之其餘強盜部分犯行，亦有連續犯之裁判上一
    罪之關係，均為起訴效力所及，本院自得一併審酌。被告子
    ○○所犯連續加重竊盜、連續加重強盜犯行及意圖供犯罪之
    用而持有軍用之手槍犯行，具有方法、目的之牽連關係，應
    依牽連犯之規定，從一重論以刑法第三百三十條第一項之連
    續加重強盜罪（犯刑法第三百二十八條第一項之罪而有刑法
    第三百二十一條第一項第三款、第四款之情形），並依連續
    犯之規定加重其刑。至扣案之改造手槍一枝已於八十八年十
    二月二十四日經台灣台中地方法院檢察署檢察官為沒收銷燬
    之處分，扣案之附表三所示之其餘物品，亦經同署檢察官於
    八十九年十月十一日以中檢楠執行準字第六八三八九號、六
    八三九○號、六八三九一號為沒收處分，業據原審法院調閱
    該署八十二年執字第三五五六號卷及八十二年執字第九三四
    八號查明無訛，再未扣案業經射出擊傷被害人甲○○、丁○○之子彈，亦已滅失，均無從宣告沒收，附此敘明。
五、本件公訴人之公訴意旨另略以：被告子○○及同案被告未○○、癸○○及另案被告楊孝文於八十一年三月十一日晚上十
    一時十五分許，在台中市○○路○段清水橋前，駕駛一部不
    詳車籍之自用小客車，強行攔下壬○○並持開山刀、改造手
    槍，喝令壬○○下車，取走壬○○所有之ＯＰ─○六九二號
    自用小客車，及車內之現金新台幣九十元，因認被告子○○
    涉犯懲治盜匪條例第五條第一項第一款之罪云云。訊據被告
    子○○矢口否認有參與前開強盜犯行。按犯罪事實應依證據
    認定之，無證據不得認定犯罪事實，刑事訴訟法第一百五十
    四條第二項定有明文。經查：被害人壬○○所有之上開車輛
    係在八十一年三月十一日，在台中市○○路○段清水橋前，
    被不詳姓名者五人駕駛之車輛所強取，已據壬○○於本院審
    理未○○、癸○○二人時證述明確，而本件被告子○○等人
    所組之強盜集團共有四人，業據被告未○○、癸○○到庭結
    證明確，核與共犯楊孝文於原審法院八十一年訴字第○二八
    五五號案件審理時供述情節相符，且前開被害人壬○○於原
    審法院審理時亦不能指認被告子○○或被告未○○、癸○○
    、楊孝文。參以同案被告未○○、癸○○及另案共犯楊孝文
    均於前開渠等強盜案件偵審中供稱：前開馬自達自用小客車
    係子○○竊取得來等語，則上開自用小客車係被不詳姓名者
    五人強取放置於上址，再由被告子○○所竊取，自有此可能
    。本案既無其他積極證據，則被告子○○此部分被訴之強盜
    犯行，其罪證尚有不足，揆諸前揭規定意旨，原應為無罪之
    諭知，惟因公訴人認此部分與被告子○○上開論罪科刑之附
    表二加重強盜罪部分，具有連續犯裁判上一罪之關係，爰不
    就此部分，另為被告子○○無罪之諭知。
六、原審判決以被告子○○之上開犯罪事證已甚明確而堪認定，
    乃審酌被告子○○於本案強盜集團中居於主導地位，犯罪次
    數繁多、犯罪之手段兇狠，甚至造成無辜民眾受傷，所為危
    害社會治安甚鉅，犯後逃亡多年始通緝到案，犯後復飾詞狡
    辯，顯無悔意等一切犯罪情狀，並依據刑事訴訟法第二百九
    十九條第一項前段、刑法第二條第一項但書、第二十八條、
    第五十六條、第三百三十條第一項、第三百二十一條第一項
    第四款、第一百八十七條、第五十五條等規定，量處被告子
    ○○有期徒刑十二年，並說明原有扣案之改造手槍一枝已於
    八十八年十二月二十四日經台灣台中地方法院檢察署檢察官
    為沒收銷燬之處分，扣案之附表三所示之其餘物品，亦經同
    署檢察官於八十九年十月十一日以中檢楠執行準字第六八三
    八九號、六八三九○號、六八三九一號為沒收處分，且未扣
    案業經射出擊傷被害人甲○○、丁○○之子彈，亦已滅失，
    故均不予以宣告沒收之理由，其認事用法均無不合，量刑亦
    屬妥適。被告子○○上訴否認犯罪，其上訴為無理由，應予
    駁回。又共犯未○○業經原審法院實施交互詰問，被告子○○再聲請本院傳喚，本院認無此必要，亦併此敘明。
七、據上論斷，應依刑事訴訟法第三百六十八條，判決如主文。
本案經檢察官戊○○到庭執行職務。
中    華    民    國    95    年    3     月    8     日
              刑事第三庭  審判長法  官  王  增  瑜
                                法  官  胡  忠  文
                                法  官  廖  柏  基
上列正本證明與原本無異。
如不服本判決應於收受送達後十日內向本院提出上訴書狀，其未
敘述上訴之理由者並得於提起上訴後十日內向本院補提理由書（
均須按他造當事人之人數附繕本）。
                                書記官  王  麗  英
中    華    民    國    95    年    3     月    8     日
論罪科刑法條：
刑法第三百三十條：
犯強盜罪而有第三百二十一條第一項各款情形之一者，處七年以
上有期徒刑。
前項之未遂犯罰之。
附表一：（竊盜）
┌──┬────┬─────┬────────┬──────────┬────┬───────┬────────┐
│編號│ 行為人 │ 犯罪時間 │   地      點   │    犯 罪 態 樣     │ 被害人 │   所得財物   │  贓物處理方式  │
├──┼────┼─────┼────────┼──────────┼────┼───────┼────────┤
│ 一 │ 未○○ │八十一年三│台中縣新社鄉新社│結夥三人以上共同竊取│ 辛○○ │六八九－四一九│懸掛在ＯＰ－○六│
│    │ 癸○○ │月上旬某日│村宏展修護廠    │車牌二面，以掩護渠等│        │一號車牌二面  │九二號馬自達自用│
│    │ 子○○ │          │                │強盜犯行            │        │              │小客車上        │
│    │ 楊孝文 │          │                │                    │        │              │                │
├──┼────┼─────┼────────┼──────────┼────┼───────┼────────┤
│ 二 │ 子○○ │八十一年三│台中縣中和村某汽│由子○○竊取車牌六九│ 陳聰文 │六九九－一三八│懸掛在ＯＰ－○六│
│    │        │月底某日  │車修護廠        │九－一三八七號二面  │        │七號車牌二面  │九二號馬自達自用│
│    │        │          │                │                    │        │              │小客車上        │
├──┼────┼─────┼────────┼──────────┼────┼───────┼────────┤
│ 三 │ 子○○ │八十一年四│台中市雅哥花園前│該車係壬○○所有於八│ 壬○○ │ＯＰ－○六九二│領回            │
│    │ 未○○ │月初某日  │路旁            │十一年三月十一日廿三│        │號馬自達汽車一│                │
│    │ 癸○○ │          │                │時許在台中市○○路二│        │輛            │                │
│    │ 楊孝文 │          │                │段清水橋附近被五名不│        │              │                │
│    │        │          │                │詳姓名者搶劫後放置上│        │              │                │
│    │        │          │                │址，再由子○○等四人│        │              │                │
│    │        │          │                │竊取                │        │              │                │
├──┼────┼─────┼────────┼──────────┼────┼───────┼────────┤
│ 四 │ 子○○ │八十一年七│台中縣東勢鎮第五│一人竊取後懸掛在ＯＰ│ 巳○○ │六六七─三一二│懸掛於ＯＰ─○六│
│    │        │月六日十九│橫街東勢國小路旁│－○六九二號馬自達自│        │九號車牌二面  │九二號馬自達自用│
│    │        │時三十分  │                │小客車上            │        │              │小客車          │
└──┴────┴─────┴────────┴──────────┴────┴───────┴────────┘
附表二：（強盜）
┌──┬────┬─────┬────────┬──────────┬────┬───────┬────────┐
│編號│ 行為人 │ 犯罪時間 │   地      點   │    犯 罪 態 樣     │ 被害人 │   所得財物   │  贓物處理方式  │
├──┼────┼─────┼────────┼──────────┼────┼───────┼────────┤
│ 一 │ 癸○○ │八十一年三│台中市○○路○段│由未○○駕駛馬自達小│ 陳纓繕 │金戒指乙只、提│除領回現款外，金│
│    │ 子○○ │月十二日二│九六五巷口      │客車，由子○○持改造│        │款卡、身分證、│戒指典當花用，證│
│    │ 未○○ │時十五分許│                │手槍，癸○○、楊孝文│        │機車駕照各乙枚│件部分棄置      │
│    │ 楊孝文 │          │                │分持開山刀抵住陳纓繕│        │、黑色皮包、皮│                │
│    │        │          │                │使不能抗拒而強取其財│        │夾各一個、現款│                │
│    │        │          │                │物（四人均戴口罩）  │        │六千九百元    │                │
├──┼────┼─────┼────────┼──────────┼────┼───────┼────────┤
│ 二 │ 未○○ │八十一年四│台中市○○路與進│由癸○○駕駛懸掛車牌│ 乙○○ │七三二－九六○│汽車一輛領回，現│
│    │ 癸○○ │月二十三日│化路口          │000－0000號馬│        │○號汽車一輛、│款及手錶典當花用│
│    │ 子○○ │二時許    │                │自達汽車，未○○、楊│        │勞力士手錶乙只│                │
│    │ 楊孝文 │          │                │孝文分持開山刀各一把│        │、現款約二萬元│                │
│    │        │          │                │，癸○○持改造手槍抵│        │              │                │
│    │        │          │                │住被害人致使不能抗拒│        │              │                │
│    │        │          │                │，搶劫被害人身上財物│        │              │                │
│    │        │          │                │及000－0000號│        │              │                │
│    │        │          │                │ＢＭＷ汽車一輛      │        │              │                │
├──┼────┼─────┼────────┼──────────┼────┼───────┼────────┤
│ 三 │ 未○○ │八十一年五│台中市○○○路與│未○○駕駛前開改掛六│ 己○○ │皮包一個、金項│皮包棄置、金項鍊│
│    │ 子○○ │月六日零時│復興路口        │九九－一三八七號ＢＭ│        │鍊一條、現金七│典當後花用、現金│
│    │ 癸○○ │三十分    │                │Ｗ小客車撞被害人，再│        │百元          │由被害人領回    │
│    │        │          │                │由子○○、癸○○分持│        │              │                │
│    │        │          │                │開山刀、改造槍枝駕在│        │              │                │
│    │        │          │                │被害人脖子上而搶去財│        │              │                │
│    │        │          │                │物                  │        │              │                │
├──┼────┼─────┼────────┼──────────┼────┼───────┼────────┤
│ 四 │ 未○○ │八十一年五│台中縣太平鄉振興│由未○○駕駛改掛六九│ 申○○ │現金五千四百元│現金領回、其餘丟│
│    │ 子○○ │月六日凌晨│路              │九－一三八七號ＢＭＷ│        │、皮包一個、證│                │
│    │ 癸○○ │二時許    │                │小客車，子○○、郭政│        │件            │                │
│    │        │          │                │忠分持刀槍，戴口罩，│        │              │                │
│    │        │          │                │將被害人推上車內強取│        │              │                │
│    │        │          │                │其財物，並以膠帶矇住│        │              │                │
│    │        │          │                │被害人眼睛          │        │              │                │
├──┼────┼─────┼────────┼──────────┼────┼───────┼────────┤
│ 五 │ 未○○ │八十一年五│台中市○○路四○│由未○○駕駛改掛七二│ 午○○ │金項鍊一條、呼│現金及金飾、手錶│
│    │ 子○○ │月六日凌晨│九號前          │○－八○四七號ＢＭＷ│        │叫器一個      │等典當花用。其餘│
│    │ 癸○○ │三時許    │                │小客車，子○○、郭政│        │汽機車駕各一枚│棄置            │
│    │        │          │                │忠分持刀槍強行將被害│        │皮夾一個、現金│機車駕照領回    │
│    │        │          │                │人推上車內搶劫其財物│        │七千元        │                │
│    │        │          │                │，並以膠帶矇住被害人│        │              │                │
│    │        │          │                │眼睛，得手後駕車離去│        │              │                │
├──┼────┼─────┼────────┼──────────┼────┼───────┼────────┤
│ 六 │ 未○○ │八十一年五│台中市○○路    │由子○○駕駛搶來之Ｂ│ 丙○○ │呼叫器、皮包一│領回            │
│    │ 子○○ │月八日凌晨│                │ＭＷ小客車，未○○持│        │個            │                │
│    │ 癸○○ │二時許    │                │槍，癸○○持膠帶矇住│        │              │                │
│    │        │          │                │被害人眼睛強劫其財物│        │              │                │
├──┼────┼─────┼────────┼──────────┼────┼───────┼────────┤
│ 七 │ 未○○ │八十一年五│台中市○○路與尚│由子○○駕駛搶來之Ｂ│ 庚○○ │現金八百元、皮│領回            │
│    │ 子○○ │月八日凌晨│德街口          │ＭＷ小客車，未○○持│        │夾一個        │                │
│    │ 癸○○ │三時許    │                │槍，癸○○持膠帶矇住│        │              │                │
│    │        │          │                │被害人眼睛強劫其財物│        │              │                │
│    │        │          │                │                    │        │              │                │
├──┼────┼─────┼────────┼──────────┼────┼───────┼────────┤
│ 八 │ 未○○ │八十一年四│台中市○○街與南│由子○○、癸○○在車│ 甲○○ │一百元        │花用            │
│    │ 子○○ │月十日凌晨│平路口          │內接應，未○○（戴口│        │              │                │
│    │ 癸○○ │三時三十分│                │罩）、楊孝文二人分持│        │              │                │
│    │ 楊孝文 │許        │                │軍用槍彈，射擊被害人│        │              │                │
│    │        │          │                │成傷（傷害部分未據告│        │              │                │
│    │        │          │                │訴），致使被害人不能│        │              │                │
│    │        │          │                │抗拒，再由未○○強取│        │              │                │
│    │        │          │                │財物                │        │              │                │
├──┼────┼─────┼────────┼──────────┼────┼───────┼────────┤
│ 九 │ 未○○ │八十一年四│台中市五權與南平│由子○○、癸○○在車│ 丁○○ │四百元        │花用            │
│    │ 子○○ │月十日凌晨│路口            │內接應，並駕駛前開車│        │              │                │
│    │ 癸○○ │三時十五分│                │輛撞倒被害人，再由劉│        │              │                │
│    │ 楊孝文 │許        │                │茂年持槍，楊孝文持槍│        │              │                │
│    │        │          │                │射擊被害人（傷害未告│        │              │                │
│    │        │          │                │訴）致使不能抗拒強取│        │              │                │
│    │        │          │                │財物                │        │              │                │
├──┼────┼─────┼────────┼──────────┼────┼───────┼────────┤
│ 十 │ 未○○ │八十一年四│台中市○○○路五│由子○○駕車與楊孝文│ 卯○○ │現金一萬元、手│現金及手錶典當花│
│    │ 子○○ │月十八日凌│三二號前        │在車內接應，未○○、│        │錶一只、皮包一│用，證件丟棄    │
│    │ 癸○○ │晨三時許  │                │癸○○分持改造手槍下│        │個（內有身分證│                │
│    │ 楊孝文 │          │                │車以槍抵住被害人致使│        │等證件）      │                │
│    │        │          │                │不能抗拒，強取財物  │        │              │                │
├──┼────┼─────┼────────┼──────────┼────┼───────┼────────┤
│十一│ 未○○ │八十一年四│台中市○○街與水│由子○○與楊孝文駕駛│ 劉金緞 │一萬七千元    │領回            │
│    │ 子○○ │月十八日凌│源街口          │汽車在車內等候，再由│        │              │                │
│    │ 癸○○ │晨三時五十│                │未○○、癸○○持開山│        │              │                │
│    │ 楊孝文 │分        │                │刀抵住被害人身體致使│        │              │                │
│    │        │          │                │不能抗拒而搶走一萬七│        │              │                │
│    │        │          │                │千元                │        │              │                │
└──┴────┴─────┴────────┴──────────┴────┴───────┴────────┘
┌──┬────┬─────┬────────┬──────────┬────┬───────┬────────┐
│十二│ 未○○ │八十一年五│台中市○○街華王│由子○○駕車，再由其│ 辰○○ │金項鍊一條、呼│現金領回、金項鍊│
│    │ 子○○ │月六日凌晨│洗店前          │餘二人持槍將被害人押│        │叫器一個、現金│典當花用        │
│    │ 癸○○ │二時許    │                │上車以膠帶矇住眼睛後│        │一萬零七百元  │                │
│    │        │          │                │ 搶走路其身上財物一 │        │              │                │
│    │        │          │                │萬零七百元、呼叫器、│        │              │                │
│    │        │          │                │金項鍊、皮包        │        │              │                │
└──┴────┴─────┴────────┴──────────┴────┴───────┴────────┘
附表三：
┌───┬────────┬──────┬───────────────┐
│ 編號 │  品        名  │  數    量  │       備            註       │
├───┼────────┼──────┼───────────────┤
│  一  │      開山刀    │二支        │                              │
├───┼────────┼──────┼───────────────┤
│  二  │   扣案改造手槍 │一支        │業經執行扣押物沒收銷燬之處分滅│
│      │                │            │失                            │
├───┼────────┼──────┼───────────────┤
│  三  │     膠帶       │半捲        │                              │
├───┼────────┼──────┼───────────────┤
│  四  │     手銬       │一付        │                              │
├───┼────────┼──────┼───────────────┤
│  五  │    水果刀      │一支        │                              │
├───┼────────┼──────┼───────────────┤
│  六  │    口罩        │二個        │                              │
├───┼────────┼──────┼───────────────┤
│  七  │    彈匣        │一個        │                              │
├───┼────────┼──────┼───────────────┤
│  八  │    改造子彈    │五顆        │另二顆已因作案射出，餘彈殼，不│
│      │                │            │予宣告沒收                    │
├───┼────────┼──────┼───────────────┤
│  九  │    螺絲起子    │一支        │                              │
├───┼────────┼──────┼───────────────┤
│  十  │    鑰匙        │一串（五支）│                              │
├───┼────────┼──────┼───────────────┤
│  十一  │   板手         │一支        │                              │
└───┴────────┴──────┴───────────────┘
                                                    Ｒ


司法院資訊處製作；財團法人民間司法改革基金會備份。
